【裁判字號】    98,易,289
【裁判日期】    980717
【裁判案由】    竊盜
【裁判全文】
臺灣雲林地方法院刑事判決               98年度易字第289號
公  訴  人  臺灣雲林地方法院檢察署檢察官
被      告  丁○○
                    （另案在臺灣雲林第二監獄執行中）
            甲○○
                      鐵皮屋
上列被告等因竊盜案件，經檢察官提起公訴（98年度偵字第1517
號），被告2 人就被訴事實均為有罪之陳述，本院進行簡式審判
程序，判決如下：
    主  文
丁○○共同犯竊盜罪，累犯，處有期徒刑陸月，如易科罰金，以
新臺幣壹仟元折算壹日，扣案之鑰匙壹支沒收。
甲○○共同犯竊盜罪，處有期徒刑肆月，如易科罰金，以新臺幣
壹仟元折算壹日，扣案之鑰匙壹支沒收。
    事  實
一、丁○○前因竊盜案件，經本院以95年度易字第249 號判處有
    期徒刑10月確定，於民國96年7 月13日縮刑期滿執行完畢。
    仍不知悔改，因甲○○所有之車牌號碼MKJ-556 號重型機車
    ，不慎撞上路旁電線桿損壞，於98年3 月8 日上午牽至雲林
    縣東勢鄉某機車行修理，因該機車損壞嚴重，恰巧前往該機
    車行之丁○○即向甲○○提議竊取同款機車更換，經甲○○
    同意後，2 人共同基於意圖為自己不法所有之犯意聯絡，由
    丁○○騎乘其母親所有車牌號碼3HY-331 號重型機車搭載甲○○尋找同款機車，於98年3 月8 日中午12時許，行經雲林
    縣虎尾鎮○○里○○○街與吉安街口虎尾科技大學宿舍旁，
    見乙○○所管領使用、與甲○○上開機車同為光陽豪邁之車
    牌號碼LIV-677 號重型機車停放於該處，2 人以由丁○○持
    甲○○所有之上開機車鑰匙啟動電源發動引擎，甲○○在旁
    把風之方式，共同竊取乙○○所管領使用之上開機車，得手
    後，由丁○○騎乘該竊得之機車離去，甲○○則騎上開車牌
    號碼3HY-331 號重型機車隨同離開，於翌日上午8 時許，再
    由丁○○前往甲○○住處，將竊得之機車引擎、後輪、黑色
    外殼拆下，組裝上甲○○原本機車之引擎、後輪、紅色外殼
    ，並將車牌號碼MKJ-556 號之車牌換裝至竊來之機車上。嗣
    經警方調閱現場監視器發現嫌犯騎乘車牌號碼3HY-331 號機
    車犯案，始循線查獲上情，並經甲○○自行提出其行竊所用
    之鑰匙1 支。
二、案經雲林縣警察局虎尾分局報告臺灣雲林地方法院檢察署檢
    察官偵查起訴。
    理  由
一、本件被告丁○○、甲○○所犯係死刑、無期徒刑、最輕本刑
    為3 年以上有期徒刑以外之罪，被告2 人就被訴事實為有罪
    之陳述，經本院裁定以簡式審判程序審理，依刑事訴訟法第
    273 條之2 、同法第159 條第2 項之規定，不適用傳聞法則
    有關限制證據能力之相關規定，合先敘明。
二、上揭事實，業據被告丁○○、甲○○於警詢及偵審中坦承不
    諱，且經證人即被害人乙○○於警詢時證述明確，並有證人
    即收受車牌號碼LIV-677 號重型機車引擎、配件之丁劍青於
    警詢時之證述、乙○○出具之贓物認領保管單、雲林縣警察
    局車輛尋獲電腦輸入單、雲林縣警察局虎尾分局98年6 月25
    日以雲警虎偵字第0980008639號函附之員警報告書各1 份、
    監視錄影翻拍照片及現場照片共8 張在卷可稽，復有被告甲○○所有供行竊用之鑰匙1 支扣案可證，足認被告2 人自白
    與事實相符，堪可採信。本件事證明確，被告2 人竊盜犯行
    均堪認定，應依法論科。
三、核被告丁○○、甲○○所為，均係犯刑法第320 條第1 項之
    竊盜罪。被告2 人就上開犯行，有犯意之聯絡及行為之分擔
    ，為共同正犯。又被告丁○○有如事實欄所載之前案科刑及
    執行紀錄，有卷附臺灣高等法院被告前案紀錄表可按，其受
    有期徒刑之執行完畢，5 年以內故意再犯有期徒刑以上之罪
    ，為累犯，應依刑法第47條第1 項之規定，加重其刑。爰審
    酌被告丁○○已有多次竊盜前科，仍不知悔改，復向被告甲○○提議竊取他人機車，而被告甲○○不思以正當途徑修理
    機車，竟同意竊取他人機車更換，及其2 人竊盜之目的、手
    段、所得財物價值、犯後均坦承犯行、職業、教育程度等一
    切情狀，分別量處如主文所示之刑，並均諭知易科罰金之折
    算標準。扣案之鑰匙1 支（本院卷第44頁信封袋內），係被
    告甲○○所有供本件犯罪所用之物，業據被告丁○○、甲○○供明在卷（本院卷第40頁反面），爰依法宣告沒收。
據上論斷，應依刑事訴訟法第273 條之1 第1 項、第299 條第1
項前段，刑法第28條、第320 條第1 項、第47條第1 項、第41條
第1 項前段、第38條第1 項第2 款，刑法施行法第1 條之1 第1
項、第2 項前段，判決如主文。
本案經檢察官丙○○到庭執行職務。
中    華    民    國    98    年    7     月    17    日
                  刑事第四庭    法  官  王  素  珍
以上正本證明與原本無異。
如不服本判決應於收受判決後10日內向本院提出上訴書狀，並應
敘述具體理由；其未敘述上訴理由者，應於上訴期間屆滿後20日
內向本院補提理由書（均須按他造當事人之人數附繕本）。「切
勿逕送上級法院」。
                                書記官  吳  伊  婷
中    華    民    國    98    年    7     月    17    日
附錄本案論罪科刑法條：
中華民國刑法第320條第1項
（普通竊盜罪、竊佔罪）
意圖為自己或第三人不法之所有，而竊取他人之動產者，為竊盜
罪，處5 年以下有期徒刑、拘役或5 百元以下罰金。
意圖為自己或第三人不法之利益，而竊佔他人之不動產者，依前
項之規定處斷。
前二項之未遂犯罰之。


司法院資訊處製作；財團法人民間司法改革基金會備份。
